# 融资租赁

提问人：木叶白牙 时间：2017-12-05 11:09:35
老师们好： 问题一，准则讲解提到“这条标准强调的是租赁期占租赁资产使用寿命的比例，而非租赁期占该项资产全部可使用年限的比例。如果租赁资产是旧资产，在租赁前已使用年限超过资产自全新时起算可使用年限的 75 ％以上时，则这条判断标准不适用，不能使用这条标准确定租赁的分类。”为什么最后一句不能采用该标准来判断？是因为该设备的大部分风险和报酬已经有出租人承担了吗？这样是否影响该资产净值作为融资租赁处理？ 问题二，准则讲解提到“（四）承租人租赁开始日的最低租赁付款额的现值，几乎相当于租赁开始日租赁资产公允价值；出租人在租赁开始日最低租赁收款额的现值，几乎相当于租赁开始日租赁资产公允价值。”租赁开始日到租赁期开始日价值发生变化咋办？经过分别测算，承租人如果在90%以上，出租人不在90%以上是否会出现承租人按融资租赁处理，出租人按经营租赁处理？

回答人：chenyiwei
要强调的是：区分不同的租赁类型的最根本标准是租赁准则对这两类准则的定义，即“融资租赁，是指实质上转移了与资产所有权有关的全部风险和报酬的租赁。其所有权最终可能转移，也可能不转移”，“经营租赁是指除融资租赁以外的其他租赁”。相应地，应以“与资产所有权有关的全部风险和报酬是否实质转移”作为最根本的考虑标准。准则第六条给出的判断指引只是一般情况下的参考标准，不应将其绝对化。对风险和报酬转移的判断，出租人和承租人应一致，不应出现双方就同一项租赁业务的性质判断出现差异的情况。

提问人：木叶白牙 时间：2017-12-06 14:17:01
陈版您好： 关于期限那个准则讲解说的“如果租赁资产是旧资产，在租赁前已使用年限超过资产自全新时起算可使用年限的 75 ％以上时，则这条判断标准不适用，不能使用这条标准确定租赁的分类。”应该怎么考虑呢？

回答人：chenyiwei
如果没有这条限制，那么大部分这类租赁都将被归类为融资租赁，这显然不符合实际情况。

提问人：陈高美 时间：2017-12-26 22:01:37
请教陈版：母公司为子公司融资租赁事项提供担保，其担保费是否可以按租赁期进行摊销，如果可以摊销，那摊销率如何确定，是按租赁期直线摊销还是作为未确认融资费用进行摊销？

回答人：chenyiwei
母公司如果就所提供的担保，按市场费率向子公司收取费用的，则子公司支付的费用可以确认为长期待摊费用，在担保期内按直线法摊销，计入“财务费用——其他”。该费用的性质不是利息费用，因此不能资本化。

提问人：风格的话 时间：2018-01-15 21:24:05
陈老师，那母公司的按市场费率向子公司收取费用，是否可以税前扣除

回答人：chenyiwei
我理解在提供合规票据的前提下是可以的。参考国税发[2008]86号文。